【裁判字號】    97,消債更,157
【裁判日期】    970630
【裁判案由】    更生事件
【裁判全文】
臺灣屏東地方法院民事裁定           97年度消債更字第157號
聲  請  人
即債 務 人  甲○○
                    國民
上列當事人聲請消費者債務清理事件，本院裁定如下：
    主  文
債務人甲○○自中華民國九十七年六月三十日十二時起開始更生
程序。
命司法事務官進行本件更生程序。
    理  由
一、按債務人不能清償債務或有不能清償之虞；且無擔保或無優
    先權之債務總額未逾新臺幣一千二百萬元者，於法院裁定開
    始清算程序或宣告破產前，得向法院聲請更生；又法院開始
    更生程序之裁定，應載明其年、月、日、時，並即時發生效
    力，消費者債務清理條例第3 條、第42條第1 項、第45條第
    1 項分別定有明文。次按法院裁定開始更生或清算程序後，
    得命司法事務官進行更生或清算程序，必要時得選任律師、
    會計師或其他適當之自然人或法人一人為監督人或管理人，
    同條例第16條第1 項亦有明文。
二、債務人聲請意旨略以：其因就積欠各銀行之債務2,359,284
    元有不能清償之情事，曾於95年間以書面向最大債權金融機
    構板信商業銀行請求依「中華民國銀行公會會員辦理消費金
    融案件無擔保債務協商機制」共同協商債務清償方案，嗣於
    同年6 月9 日協商成立，約定自同年7 月起分120 期攤還，
    利率百分之4 ，每月應繳金額為23,887元。惟因其每月薪資
    收入均經發薪單位預先扣除保費、退撫費、主副食費及健保
    費等合計4,013 元，故實領薪資為38,477元；且其債權人永
    豐商業銀行未參與協商，另向台灣台南地方法院聲請以97年
    度執字第12484 號強制執行事件，按月扣取其薪資三分之一
    即14,163元及各項獎金四分之三，因此，其每月實領之薪資
    38,477元扣除協商應繳金額23,887元及法院強制扣款14,163
    元後，僅餘427 元，為維持基本生活及履行法定扶養義務，
    致已無力繳納協商款項，不得已只好毀諾，而此並非其主觀
    上惡意不履行協商，實係有上述客觀上不可歸責之事由；又
    其無擔保或無優先權之債務總額未逾1,200 萬元，復未經法
    院裁定開始清算程序或宣告破產，爰向本院聲請更生等語。
三、經查債務人所主張之上開事實，業據其提出與所述相符之債
    權人清冊、協議書、薪資明細單、戶籍謄本、財團法人金融
    合徵信中心當事人查詢個人資料（信用報告）回覆書、按月
    轉帳繳納23,887元之存摺影本、永豐商業銀行所出具之歷史
    往來明細查詢單暨放款往來明細查詢一覽表及台灣台南地方
    法院執行命令等件為證，並核與板信商業銀行具狀所陳債務
    人自95年7 月10日起繳納18期協商款，即於97年2 月25日毀
    諾通知等情相符，自堪採信。綜上所述，債務人每月實領薪
    資38,477元扣除協商應繳之金額23,887元以及法院強制扣款
    14,163元後，僅餘427 元，顯不能維持其基本生活，即難認
    其未依協商約定履行係有可歸責之原因。此外，本件又查無
    債務人有消費者債務清理條例第6 條第3 項、第8 條或第46
    條各款所定駁回更生聲請之事由存在，則債務人聲請更生，
    應屬有據，爰裁定如主文第一項所示，並命司法事務官進行
    本件更生程序。
中    華    民    國    97    年    6     月    30    日
                        民事庭法官  孫  國  禎
正本係照原本作成。
本裁定不得抗告。
本裁定公告日期為民國97年6月30日。
                        法院書記官  徐  建  功
中    華    民    國    97    年    6     月    30    日


司法院資訊處製作；財團法人民間司法改革基金會備份。
